【裁判字號】    97,訴,1
【裁判日期】    970219
【裁判案由】    公共危險
【裁判全文】
臺灣嘉義地方法院刑事判決                 97年度訴字第1號
公  訴  人  臺灣嘉義地方法院檢察署檢察官
被      告  乙○○
辯  護  人  羅振宏律師
上列被告因公共危險案件，經檢察官提起公訴（96年度偵字第
9297號），本院合議庭裁定由受命法官獨任行簡式審判程序，判
決如下：
    主  文
乙○○放火燒燬他人所有之紙箱，致生公共危險，累犯，處有期
徒刑拾月，並於刑之執行前，令入相當處所施以禁戒，期間肆月
。扣案之瓦斯噴槍壹支及殺蟲劑壹瓶均沒收之。
    事  實
一、乙○○前因犯竊盜罪及放火罪，各經本院判處有期徒刑3月
    ，並經定其應執行刑有期徒刑5月確定；又犯詐欺罪及公共
    危險罪，各經本院判處有期徒刑5月，經減刑並定其應執行
    刑4月確定，上開各罪接續執行，於民國96年10月7日縮刑期
    滿執行完畢。詎其仍不知悔悟，於96年11月30日上午11 時
    10分許，飲酒後（未達心神喪失或精神耗弱之程度）心情不
    佳，竟持其母親曹李金巒所有之紙箱至其位嘉義市○區○○
    里○○街56號住處前，基於放火燒燬前開紙箱之故意，先點
    燃其所有瓦斯噴槍1支燃燒紙箱，再噴灑其所有之殺蟲劑1瓶
    助燃，以此方式燒燬上揭紙箱，致生公共危險。幸為鄰人張
    河東發覺後及時滅火，惟前開紙箱，業因乙○○放火燒燬，
    喪失其效用。嗣經警據報前往處理，乙○○停留在現場，在
    警未發覺其犯罪前，即主動向警承認其為放火者，並接受本
    件裁判，警並扣得乙○○所有供犯罪所用之瓦斯噴槍1支、
    殺蟲劑1瓶及非供犯罪所用之電池1個。
二、案經嘉義市警察局第一分局報請臺灣嘉義地方法院檢察署檢
    察官偵查起訴。
    理  由
一、本件被告乙○○所涉犯者為刑法第175條第1項法定刑為「1
    年以上7年以下有期徒刑」之放火罪，非死刑、無期徒刑、
    最輕本刑為3年以上有期徒刑之罪或高等法院管轄第一審案
    件。本院行準備程序中，被告就被訴事實為有罪之陳述，經
    告知被告簡式審判程序之旨，並聽取檢察官及被告之意見後
    ，本院爰依刑事訴訟法第273條之1第1項裁定由受命法官獨
    任進行簡式審判程序。因此，本件簡式審判程序之證據調查
    依刑事訴訟法第273條之2規定不受同法第159條第1項、第
    161條之2、第161條之3、第163條之1及164條至第170條規定
    之限制，此合先敘明。
二、上揭犯罪事實業據被告於本院準備程序及審理時坦白承認，
    核與證人李伸於警詢之證述（見警卷第6至7頁）及證人張
    河東於警詢（見警卷第8至9頁）及偵查中（見偵查卷第19
    至20頁）之證述相符，復有扣案之瓦斯噴槍1支及殺蟲劑1瓶
    可資佐證，足徵被告之自白與事實相符。而被告所燒燬之紙
    箱為其母親曹李金巒所有之事實，業據被告於偵查中陳述明
    確（見偵查卷第8頁），且經證人曹李金巒於本院審理時證
    述屬實（見本院審理筆錄），堪信為真實。又依據卷附現場
    照片（見警卷第15頁）及被告於偵查中之供述（見偵查卷第
    8頁），被告燒燬紙箱之位置恰在被告住處之鐵門前，而鐵
    門內緊鄰鐵門處即堆放有電風扇、機車、紙板、雨褲及塑膠
    籃子等易燃物，再紙箱燃燒當時，被告自承以殺蟲劑為助燃
    劑，而火勢之高度達到身高約174公分之張河東之胸口處，
    亦據證人張河東於偵查中證述明確（見偵查卷第19頁），足
    認被告放火燒燬紙箱極可能延燒被告及鄰人之住宅，已致生
    公共危險。本件事證明確，被告放火燒燬他人所有之物犯行
    ，堪以認定，應依法論科。
三、核被告乙○○所為係犯刑法第175條第1項之放火燒燬他人所
    有之物。又被告前因犯竊盜罪及放火罪，各經本院判處有期
    徒刑3月，並經定其應執行刑有期徒刑5月確定；又犯詐欺罪
    及公共危險罪，各經本院判處有期徒刑5月，經減刑並定其
    應執行刑4月確定，上開各罪接續執行，於96年10月7日縮刑
    期滿執行完畢，此有臺灣高等法院被告全國前案紀錄表一紙
    附卷可參，期於5年內再故意犯本件有期徒刑以上刑之罪，
    為累犯，應依刑法第47 條第1款之規定加重其刑。被告於其
    犯罪未經發覺前，即向警員自首並接受裁判之事實，業經證
    人即警員甲○○及丙○○於本院審理時證述屬實（見本院審
    理筆錄），並有卷附嘉義市警察局指揮中心受理110報案紀
    錄單1紙可稽，爰依刑法第62條之規定減輕其刑，並先加重
    後減輕之。爰審酌被告犯罪之動機、目的、手段，犯罪時所
    受之刺激及其品性、生活狀況、智識程度、犯罪所生之損害
    ，及犯罪後態度等一切情狀，量處如主文所示之刑，以示懲
    儆。扣案之瓦斯噴槍1支及殺蟲劑1瓶均為被告所有供犯罪所
    用之物，為被告供承在卷，爰依刑法第38條第1項第2款之規
    定沒收之，至扣案之電池1個雖為被告所有，然非供犯罪所
    用或預備之物，不予宣告沒收。
四、又按因酗酒而犯罪者，足認其已酗酒成癮並有再犯之虞者，
    於刑之執行前，令入相當處所，施以禁戒，刑法第89條第1
    項定有明文。查被告自89年起有多次因服用酒類不能安全駕
    駛動力交通工具之公共危險罪前科，有卷附臺灣高等法院被
    告前案紀錄表在卷可按，而被告有喝酒之習慣，每每喝酒後
    較無法控制其情緒等情，為證人即被告之母親曹李金巒於本
    院審理時證述（見本院審理筆錄）甚明，復本件被告自承係
    因其飲酒後情緒不佳所為（見本院審判筆錄），被告經警查
    獲其犯罪時，其呼氣酒精濃度高達1.53ｍｇ／ｌ（見警卷第
    14頁之酒精測定紀錄表），因認被告應入相當處所施以禁戒
    之保安處分，以治其根本，爰併宣告之，且期間4月。
五、依刑事訴訟法第273條之1第1項、第299條第1項前段，刑法
    第175條第1項、第47條第1項、第62條前段、第89條第1項、
    第38條第1項第2款，判決如主文。
本案經檢察官陳則銘到庭執行職務。
中    華    民    國     97    年    2    月    19    日
                        刑事第三庭  法  官 劉 瓊 雯
上列正本證明與原本無異。
如不服本判決，應於判決送達後十日內向本院提出上訴狀，上訴
書狀依法應敘述具體理由，如未敘述具體理由者，應於上訴期間
屆滿後二十日內補提理由書於本院（均應附繕本）。
中    華    民    國     97    年    2    月    19    日
                                    書記官 劉 美 娟
附錄論罪科刑法條：
中華民國刑法第175條第1項
（放火燒燬住宅等以外之物罪）
放火燒燬前二條以外之他人所有物，致生公共危險者，處 1 年以上 7 年以
下有期徒刑。


司法院資訊處製作；財團法人民間司法改革基金會備份。
